臺灣臺東地方法院交通事件裁定　　　　 100年度交聲字第87號
原處分機關　交通部公路總局高雄區監理所臺東監理站
異　議　人
即受處分人　張綵彤
上列異議人即受處分人因違反道路交通管理處罰條例案件，對於
交通部公路總局高雄區監理所臺東監理站中華民國100年9月30日
東監違裁字第裁81-T00000000號所為之裁決處分（原舉發案號：
東警交字第T00000000號），聲明異議，本院裁定如下：
    主  文
異議駁回。
    理  由
一、原處分機關處分及移送意旨略以：異議人即受處分人張綵彤
    於民國100年7月24日10時59分許，將其所有車牌號碼為XUH-
    506 號之重型機車，停放於臺東縣臺東市臺東火車站前方右
    側（下稱舉發地點），因涉有在劃設禁止停車標線處停放車
    輛之違規事實，經臺東縣警察局臺東分局南王派出所警員逕
    行掣單舉發並移送交通部公路總局高雄區監理所臺東監理站
    （下稱臺東監理站），經臺東監理站認異議人確有上述違規
    行為，遂於100年9月30日依道路交通管理處罰條例第56條第
    1 項第4款之規定裁處異議人罰緩新臺幣（下同）600元等語
    。
二、異議意旨略以：異議人於100年7月24日10時許會將其車牌號
    號XUH-506 號之重型機車停放在舉發地點，係因舉發地點無
    劃有黃色禁止停車標線，以致誤認為該處可停放車輛而逕自
    停放上揭機車。另異議人事後亦於同年9月5日再至該處實地
    勘查，發現該處確實未劃有任何停止標線，爰提出於同年 9
    月5日所拍攝上開機車停放位置之照片1紙為憑，故請求撤銷
    臺東監理站之上揭處分等語。
三、按汽車停車時，在設有禁止停車標誌、標線之處所不得停車
    ；又汽車駕駛人停車時，在禁止停車之標誌、標線之處所停
    車，處新臺幣600元以上1,200元以下罰鍰，道路交通管理處
    罰條例第56條第1項第4款及道路交通安全規則第112條第1項
    第4 款分別定有明文。復按，黃實線設於路側者，用以禁止
    停車。禁止停車線，用以指示禁止停車路段，以劃設於道路
    緣石正面及頂面為原則，無緣石之道路得標繪於路面上，距
    路面邊緣以30公分為度；本標線為黃實線，線寬除設於緣石
    正面者以緣石高度為準外，其餘皆為10公分；本標線得加繪
    黃色「禁止停車」標字，30公分正方，每字間隔30公分，沿
    本標線每隔20公尺至50公尺橫寫一組；本標線禁止時間為每
    日上午7時至晚間8時，如有延長或縮短之必要時，應以標誌
    及附牌標示之，道路交通標誌標線號誌設置規則第149條第4
    項、第168條亦有明定。
四、訊據異議人固坦認有於上揭時間、地點停放機車於舉發地點
    ，惟辯稱係因當時舉發地點無劃有黃色禁止停車標線，伊才
    會在該處停車云云，惟查：
(一)本件異議人有於上揭時間、地點將上開重型機車停放在舉發
    地點，嗣經員警掣單舉發及拍照乙情，業據異議人所坦認，
    並有臺東縣警察局舉發違反道路交通管理事件通知單影本 1
    紙、臺東縣警察局臺東分局100年9月15日信警交字第100000
    6710號函暨所附彩色照片2 張在卷可稽，是異議人在舉發地
    點停放機車乙情，應堪認定。
(二)本院職權傳喚舉發本案之員警即證人劉泰康至本院作證，據
    證人證稱：臺東火車站前整條都劃有黃線，雖線條可能因氣
    候等因素，而有斷線痕跡，但仍可看出舉發地點是不可停車
    等語（本院卷第28頁），復經本院當庭勘驗證人劉泰康，其
    於100年7月24日至同年8月2日在舉發地點所拍攝之照片12張
    結果（本院卷第31至36頁），均可見舉發地點及其附近均劃
    有黃色禁止停車標線，該標線固因時間、氣候、人群等情況
    ，導致臺東火車站前之整條黃色標線發生剝落或經雜草、灰
    塵覆蓋之情，惟仍可從臺東火車站前斷斷續續之黃色標線，
    判斷出舉發地點亦係劃有黃色標線之處，是證人劉泰康之證
    述，應屬可採，異議人上開所辯，尚非有據。況經本院詳之
    異議人於100年9月5日所拍攝之照片（本院卷第6頁），儘管
    該照片係呈現舉發地點看不出劃有黃色標線，惟若將該照片
    與員警當日舉發所拍攝之照片（本院卷第8 頁）比對，可知
    異議人係就舉發地點之正面拍攝，員警則係就舉發地點之正
    面及側面均有拍攝，而從員警側面所拍攝之照片，即可清晰
    看見舉發地點旁劃有黃色禁止停車標線，再衡酌異議人於上
    揭當庭勘驗照片後，亦供稱：對於舉發地點附近有黃線痕跡
    伊沒有意見等語（本院卷第29頁）。足認異議人停放之處即
    舉發地點，縱該黃色標線已剝落，仍能就舉發地點旁之黃色
    標線，知悉舉發地點本應劃有黃色標線，僅係舉發地點之黃
    色標線現已斑駁或脫落之情。從而，本件異議人於上揭時、
    地，在劃有黃色禁止停車標線處停車之違規事證明確，原處
    分機關依道路交通管理處罰條例第56條第1項第4款之規定，
    裁處異議人罰鍰600 元，依法核無違誤，本件異議為無理由
    ，應予駁回。
據上論斷，應依道路交通管理處罰條例第87條第2項，道路交通
事件處理辦法第18條，裁定如主文。
中    華    民    國     100    年    11    月   24  日
                  交通法庭    法  官       侯弘偉
以上正本證明與原本無異。
如不服本裁定，應於裁定送達後5日內向本院提出抗告狀。
                              書記官       洪幸如
中    華    民    國   100    年    11    月    24    日